臺灣臺中地方法院民事裁定            
                                  110年度司監宣字第466號
聲  請  人  江文佩  

上列聲請人聲請選任受監護宣告人江林瑛仔特別代理人事件，本
院裁定如下：
    主  文
聲請駁回。
聲請程序費用由聲請人負擔。
    理  由
一、本件聲請意旨略以：聲請人為相對人之監護人，被繼承人江
    保明即相對人之關係公媳，於民國（下同）69年5月25日死
    亡，並遺有不動產等財產，相對人欲辦理被繼承人之遺產分
    割事件，但因相對人無法合理處理自己事務，雖屢經為延醫
    診治，仍不見起色，已達心神喪失程度，並經本院以108年
    度監宣字第842號裁定宣告其為受監護宣告人，惟相對人之
    法定代理人即江文佩亦為遺產分割事件之繼承人，有法律上
    之利害衝突，且相對人不能依民法第1111條第1項所定其他
    順序產生法定次順序法定代理人，基於維護相對人之利益，
    爰請求類推適用民法第1086條第2項之規定，並准予選任林
    瓊麗於聲請人與相對人辦理遺產分割相關事宜，擔任相對人
    之特別代理人云云。
二、按監護人之行為與受監護人之利益相反或依法不得代理時，
    法院得因監護人、受監護人、主管機關、社會福利機構或其
    他利害關係人之聲請或依職權，為受監護人選任特別代理人
    ；監護人對於受監護人之財產，非為受監護人之利益，不得
    使用、代為或同意處分，民法第1098條第2項、第1101條第1
    項定有明文；前開規定依民法第1113條規定，準用於成年人
    之監護。
三、經查：
(一)本件聲請人主張之上開事實，有提出戶籍謄本、除戶戶籍謄
    本、繼承系統表、同意書及印鑑證明等件為憑。嗣經本院於
    110年12月9日以110年度司監宣字第466號民事裁定命聲請人
    應於收受本裁定之日起七日內補正下列事項：被繼承人江
    保明之遺產稅免稅證明書或繳納證明書。遺產分割協議書
    ，且相對人江林瑛仔分得部分不得低於法定應繼分。特別
    代理人同意擔任之同意書須載明「為辦理被繼承人江保明遺
    產分割相關事宜。此有民事裁定暨送達證書在卷可稽。
(二)然查，聲請人於110年12月22日僅具狀補正被繼承人江保明
    之遺產稅逾核課期間證明書影本及特別代理人林瓊麗之同意
    書，迄未提出遺產分割協議書。
(三)準此，因聲請人未提出遺產分割協議書以釋明本件聲請確係
    為受監護宣告人江林瑛仔之利益所為，故聲請人聲請選任林
    瓊麗為受監護宣告人江林瑛仔之特別代理人，核與前揭規定
    不符，自應予駁回。
四、依家事事件法第97條、非訟事件法第21條第1項前段，裁定
    如主文。
中　　華　　民　　國　　111 　年　　1 　　月　　10　　日
                  家事法庭  司法事務官  張吉祥
以上正本係照原本作成。
如不服本裁定應於送達後10日內向本院提出抗告狀，並繳納抗告
費新臺幣1,000元。
中　　華　　民　　國　　111 　年　　1 　　月　　10　　日
                            書  記  官  江慧貞